---
title: "Abas de Preços"
author: "Diego Oliveira Faria"
date: "11/25/2021"
output: 
  html_document:
    toc: true
    toc_float: true

---

```{r setup, include=FALSE}
knitr::opts_chunk$set(echo = TRUE, message = F,warning = F)
```


```{r Bibliotecas}
knitr::opts_chunk$set(echo = TRUE)
library(PNADcIBGE)
library(survey)
library(srvyr)
library(tidyr)
library(dplyr)
library(kableExtra)
library(ggplot2)
rm(list = ls())
SM_2019 <- 998

```

## Objetivo

Calcular o PEA por idade a partir dos dados do IBGE

***********

## Carregamento dos Dados

As variáveis carregadas são:

* `V1022` - Situacao Domicilia: 1-Urbano, 2-Rural
* `V2005` - Situação da pessoa no domicílio'01'-Pessoa responsavel pelo domicilio/02-Conjuge/03-Conjuge
* `V2007` - Sexo
* `V2009` - Idade do Morador
* `VD4002` - Situação em relação a ocupação (1 - Ocupada, 2-Desocupada)


```{r, cache=TRUE}
  
dados_srvyr_2020<-as_survey(pnadc_design(read_pnadc("./data/PNADC_2020_visita5.txt","./data/input_PNADC_2020_visita5.txt",vars=c(
  'V1022',
  'V2005',
  'V4010',
  'V2009',
  'VD4009',
  'VD4002'))))

dados_srvyr_2019<-as_survey(pnadc_design(read_pnadc("./data/PNADC_2019_visita5.txt","./data/input_PNADC_2019_visita5.txt",vars=c(
  'V1022',
  'V2005',
  'V4010',
  'V2009',
  'V2007',
  'VD4010',
  'VD4009',
  'VD4012',
  'VD4002',
  'VD4019'))))


dados_srvyr_2018<-as_survey(pnadc_design(read_pnadc("./data/PNADC_2018_visita5.txt","./data/input_PNADC_2018_visita5.txt",vars=c(
  'V1022',
  'V2005',
  'V4010',
  'V2009',
  'V2007',
  'VD4010',
  'VD4009',
  'VD4012',
  'VD4002',
  'VD4019'))))

dados_srvyr_2017<-as_survey(pnadc_design(read_pnadc("./data/PNADC_2017_visita5.txt","./data/input_PNADC_2017_visita5.txt",vars=c(
  'V1022',
  'V2005',
  'V4010',
  'V2009',
  'V2007',
  'VD4010',
  'VD4009',
  'VD4012',
  'VD4002',
  'VD4019'))))

dados_srvyr_2016<-as_survey(pnadc_design(read_pnadc("./data/PNADC_2016_visita5.txt","./data/input_PNADC_2016_visita5.txt",vars=c(
  'V1022',
  'V2005',
  'V4010',
  'V2009',
  'V2007',
  'VD4010',
  'VD4009',
  'VD4012',
  'VD4002',
  'VD4019'))))

```

***********
## Filtros para classificação

### Classificação de Segurados Urbanos

De acordo com a Nota Técnica do IPEA e realizando algumas adptações necessárias devido às mudanças metodológicas da PNAD a partir de 2015, chegamos à seguinte classificação de segurados urbanos:

1. Empregados com carteira e empregados dom. com carteira em atividade nao agricola (VD4009 e VD4010);
2. Sem carteira/Contra Propria/Empregadores por CP/Em atividada nao agricola que contribuem para previdencia (VD4009 e VD4010);
<!-- 3 - Empregados sem carteira que não contribuiram para a previdencia/mas que tinha outro emprego em atividade urbana ; ou -->
3. Militares/Func Publicos Estatutarios no trabalho principal, independente do setor de trabalho.
<!-- 5 - Empregados sem carteira com dois empregos, primeiro agricola, e que o segundo seja militar ou servidor estatutario; ou -->
<!-- 6 - Empregados sem carteira com dois empregos, primeiro agricola, e que o segundo seja militar ou servidor estatutario. -->


```{r Segurados_Urbanos}

dados_srvyr_2019 <- dados_srvyr_2019 %>% mutate(Acima_SM = as.numeric(VD4019>SM))

dados_srvyr_2019 <- dados_srvyr_2019 %>% mutate(Seg_Urb =ifelse((V2009>=14&
                                                         (VD4009 %in% c('01','03')&VD4010!='01'|
                                                            VD4009 %in% c('02','04','06','08','09','10')&VD4010!='01'&VD4012=='1'|
                                                            VD4009 %in% c('05','07'))
                                                       ),1,0))
```


### Classificação de Ocupados Urbanos/Rurais

A nova metodologia da PNAD permite usar os mesmos indicadores da PNAD antiga para classificação quanto à ocupação. 

* Os **ocupados urbanos** são aqueles cuja variável `VD4002` seja igual a 1 (ocupada), e a variável `VD4010` seja diferente de '01' (Agricultura, pecuária, produção florestal, pesca e aquicultura).

* Os **ocupados rurais** são aqueles cuja variável `VD4002` seja igual a 1 (ocupada), e a variável `VD4010` seja igual a '01' (Agricultura, pecuária, produção florestal, pesca e aquicultura).



```{r Ocupados}

#Ocupado  Maior de 14 - Ocupado - Trabalha no Urbano

dados_srvyr <- dados_srvyr %>% mutate(Ocup_Urb =ifelse((V2009>=14&VD4002== '1'&VD4010 != '01'),1,0))


# Maior de 14 - Ocupado - Trabalha no Ramo Rural
dados_srvyr <- dados_srvyr %>% mutate(Ocup_Rur =ifelse((V2009>=14&VD4002=='1'&VD4010 == '01'),1,0))
```

## Renda Média - Segurados Urbanos Acima de 1 SM


```{r SalMedSegUrbAcim}

SalMedSegUrbAcimH<-dados_srvyr %>% mutate(V2009=as.factor(V2009)) %>% filter(Acima_SM==T,Seg_Urb==1,V2007=='1') %>% group_by(V2009) %>%
  summarise(SalMedSegUrbAcimH = survey_mean(VD4019,na.rm=T))
  
SalMedSegUrbAcimM<-dados_srvyr %>% mutate(V2009=as.factor(V2009)) %>% filter(Acima_SM==T,Seg_Urb==1,V2007=='2') %>% group_by(V2009) %>%
  summarise(SalMedSegUrbAcimM = survey_mean(VD4019,na.rm=T))
```
***********

## Resultados

### Renda Média - Ocupados Urbanos e Rurais


```{r SalMedPopOcup}
SalMedPopOcupUrbH<-dados_srvyr %>% mutate(V2009=as.factor(V2009)) %>% filter(Ocup_Urb==1,V2007=='1') %>% group_by(V2009) %>%
  summarise(SalMedPopOcupUrbH = survey_mean(VD4019,na.rm=T))
  
SalMedPopOcupUrbM<-dados_srvyr %>% mutate(V2009=as.factor(V2009)) %>% filter(Ocup_Urb==1,V2007=='2') %>% group_by(V2009) %>%
  summarise(SalMedPopOcupUrbM = survey_mean(VD4019,na.rm=T))

SalMedPopOcupRurH<- dados_srvyr %>% mutate(V2009=as.factor(V2009)) %>% filter(Ocup_Rur==1,V2007=='1') %>% group_by(V2009) %>%
  summarise(SalMedPopOcupRurH = survey_mean(VD4019,na.rm=T))

SalMedPopOcupRurM<- dados_srvyr %>% mutate(V2009=as.factor(V2009)) %>% filter(Ocup_Rur==1,V2007=='2') %>% group_by(V2009) %>%
  summarise(SalMedPopOcupRurM = survey_mean(VD4019,na.rm=T))
  
```

```{r}

arquivo_final <- dplyr::bind_cols(SalMedSegUrbAcimH,SalMedSegUrbAcimM[,2:3],SalMedPopOcupUrbH[,2:3],SalMedPopOcupUrbM[,2:3],SalMedPopOcupRurH[,2:3],SalMedPopOcupRurM[,2:3])

arquivo_final <- arquivo_final %>% mutate_if(is.numeric , replace_na, replace = 0)

arquivo_final<- arquivo_final %>% dplyr::rename('idade'='V2009')

arquivo_final %>% kbl() %>% kable_styling()
```

### Arquivo Final

You can also embed plots, for example:

```{r SalMedSegUrbAcimH, eval=FALSE, echo=FALSE}

arquivo_final %>% filter(as.numeric(as.character(idade))>=14 & as.numeric(as.character(idade))<=90) %>%
  ggplot(aes(x=idade,y=SalMedSegUrbAcimH))+geom_col()+theme(axis.text.x = element_text(size = 6, angle = 90, hjust = .5, vjust = .5, face = "plain"))

```
```{r SalMedSegUrbAcimM, eval=FALSE,echo=FALSE}

arquivo_final %>% filter(as.numeric(as.character(idade))>=14 & as.numeric(as.character(idade))<=90) %>%
  ggplot(aes(x=idade,y=SalMedSegUrbAcimM))+geom_col()+theme(axis.text.x = element_text(size = 6, angle = 90, hjust = .5, vjust = .5, face = "plain"))

```


```{r SalMedPopOcupUrbH, eval=FALSE,echo=FALSE}

arquivo_final %>% filter(as.numeric(as.character(idade))>=14 & as.numeric(as.character(idade))<=90) %>%
  ggplot(aes(x=idade,y=SalMedPopOcupUrbH))+geom_col()+theme(axis.text.x = element_text(size = 6, angle = 90, hjust = .5, vjust = .5, face = "plain"))

```

```{r SalMedPopOcupUrbM,eval=FALSE,echo=FALSE}

arquivo_final %>% filter(as.numeric(as.character(idade))>=14 & as.numeric(as.character(idade))<=90) %>%
  ggplot(aes(x=idade,y=SalMedPopOcupUrbH))+geom_col()+theme(axis.text.x = element_text(size = 6, angle = 90, hjust = .5, vjust = .5, face = "plain"))

```

```{r WriteToFIle}

openxlsx::write.xlsx(arquivo_final,'arquivo_final.xlsx',sheetName = "Preços")

```

***********

## Análise Exploratória - Gênero

Rearranjo dos dados para construção dos gráficos para visualização Home/Mulher do salario medio da população ocupada acima de 1 S.M.

```{r Data_Wrangling}


require(stringr)

a_final_mulher_media <- arquivo_final %>% select(idade,SalMedPopOcupRurM) %>% pivot_longer(SalMedPopOcupRurM,names_to = 'Genero', values_to = "Media")%>% mutate(Genero = str_replace_all(Genero,'\\w+','M'))
a_final_mulher_media_se <- arquivo_final %>% select(idade,SalMedPopOcupRurM_se) %>% pivot_longer(SalMedPopOcupRurM_se,names_to = 'Genero', values_to = "SE") %>% mutate(Genero = str_replace_all(Genero,'\\w+','M'))
a_final_mulher<- a_final_mulher_media %>% left_join(a_final_mulher_media_se, by=c('idade','Genero'))


a_final_homem_media <- arquivo_final %>% select(idade,SalMedPopOcupRurH) %>% pivot_longer(SalMedPopOcupRurH,names_to = 'Genero', values_to = "Media")%>% mutate(Genero = str_replace_all(Genero,'\\w+','H'))
a_final_homem_media_se <- arquivo_final %>% select(idade,SalMedPopOcupRurH_se) %>% pivot_longer(SalMedPopOcupRurH_se,names_to = 'Genero', values_to = "SE") %>% mutate(Genero = str_replace_all(Genero,'\\w+','H'))
a_final_homem<- a_final_homem_media %>% left_join(a_final_homem_media_se, by=c('idade','Genero'))
df_ocup_Rur <- bind_rows(a_final_mulher,a_final_homem)


mulher_urb_media <- arquivo_final %>% select(idade,SalMedPopOcupUrbM) %>% pivot_longer(SalMedPopOcupUrbM,names_to = 'Genero', values_to = "Media")%>% mutate(Genero = str_replace_all(Genero,'\\w+','M'))
mulher_urb_se <- arquivo_final %>% select(idade,SalMedPopOcupUrbM_se) %>% pivot_longer(SalMedPopOcupUrbM_se,names_to = 'Genero', values_to = "SE") %>% mutate(Genero = str_replace_all(Genero,'\\w+','M'))
mulher_ocup_urb<- mulher_urb_media %>% left_join(mulher_urb_se, by=c('idade','Genero'))


homem_urb_media <- arquivo_final %>% select(idade,SalMedPopOcupUrbH) %>% pivot_longer(SalMedPopOcupUrbH,names_to = 'Genero', values_to = "Media")%>% mutate(Genero = str_replace_all(Genero,'\\w+','H'))
homem_urb_se <- arquivo_final %>% select(idade,SalMedPopOcupUrbH_se) %>% pivot_longer(SalMedPopOcupUrbH_se,names_to = 'Genero', values_to = "SE") %>% mutate(Genero = str_replace_all(Genero,'\\w+','H'))
homem_ocup_urb<- homem_urb_media %>% left_join(homem_urb_se, by=c('idade','Genero'))
df_ocup_Urb <- bind_rows(mulher_ocup_urb,homem_ocup_urb)


mulher_seg_media <- arquivo_final %>% select(idade,SalMedSegUrbAcimM) %>% pivot_longer(SalMedSegUrbAcimM,names_to = 'Genero', values_to = "Media")%>% mutate(Genero = str_replace_all(Genero,'\\w+','M'))
mulher_seg_se <- arquivo_final %>% select(idade,SalMedSegUrbAcimM_se) %>% pivot_longer(SalMedSegUrbAcimM_se,names_to = 'Genero', values_to = "SE") %>% mutate(Genero = str_replace_all(Genero,'\\w+','M'))
mulher_seg_urb<- mulher_seg_media %>% left_join(mulher_seg_se, by=c('idade','Genero'))


homem_seg_media <- arquivo_final %>% select(idade,SalMedSegUrbAcimH) %>% pivot_longer(SalMedSegUrbAcimH,names_to = 'Genero', values_to = "Media")%>% mutate(Genero = str_replace_all(Genero,'\\w+','H'))
homem_seg_se <- arquivo_final %>% select(idade,SalMedSegUrbAcimH_se) %>% pivot_longer(SalMedSegUrbAcimH_se,names_to = 'Genero', values_to = "SE") %>% mutate(Genero = str_replace_all(Genero,'\\w+','H'))
homem_seg_urb<- homem_seg_media %>% left_join(homem_seg_se, by=c('idade','Genero'))
df_seg_urb <- bind_rows(mulher_seg_urb,homem_seg_urb)


```



```{r Plot_Ocup_Rural, echo=FALSE}

require(dplyr)    


df_ocup_Rur %>% 
  filter(as.numeric(as.character(idade))>=14) %>% 
  ggplot(aes(x=as.numeric(as.character(idade)),y=Media,colour=Genero))+ 
  geom_line()+
  geom_ribbon(aes(ymin=Media-2*SE,ymax=Media+2*SE, fill=Genero),linetype=2,alpha = 0.2)+
  scale_x_continuous(breaks = c(15,20,30,40,50,60,65),labels =c(15,20,30,40,50,60,65))+
  xlim(14,65)+
  ylim(0,4500)+
  labs(title ="Ocupados Rurais por Genero",
       x = 'Idade',
       y = 'Renda Mensal (R$)',
       colour = 'Genero'
       )+
  theme_minimal()
  


```

```{r Plot_Ocup_Urb, echo=FALSE}

require(dplyr)    


df_ocup_Urb %>% 
  filter(as.numeric(as.character(idade))>=14) %>% 
  ggplot(aes(x=as.numeric(as.character(idade)),y=Media,colour=Genero))+ 
  geom_line()+
  geom_ribbon(aes(ymin=Media-2*SE,ymax=Media+2*SE, fill=Genero),linetype=2,alpha = 0.2)+
  scale_x_continuous(breaks = c(15,20,30,40,50,60,65),labels =c(15,20,30,40,50,60,65))+
  xlim(14,65)+
  ylim(0,4500)+
  labs(title ="Ocupados Urbano por Genero",
       x = 'Idade',
       y = 'Renda Mensal (R$)',
       colour = 'Genero'
       )+
  theme_minimal()
  


```

```{r Plot_Seg_Urb_Acima, echo=FALSE}

require(dplyr)    


df_seg_urb %>% 
  filter(as.numeric(as.character(idade))>=14) %>% 
  ggplot(aes(x=as.numeric(as.character(idade)),y=Media,colour=Genero))+ 
  geom_line()+
  geom_ribbon(aes(ymin=Media-2*SE,ymax=Media+2*SE, fill=Genero),linetype=2,alpha = 0.2)+
  scale_x_continuous(breaks = c(15,20,30,40,50,60,65),labels =c(15,20,30,40,50,60,65))+
  xlim(14,65)+
  ylim(0,4500)+
  labs(title ="Ocupados Urbano por Genero",
       x = 'Idade',
       y = 'Renda Mensal (R$)',
       colour = 'Genero'
       )+
  theme_minimal()
  




```

```{r , echo=FALSE,eval=FALSE}

require(dplyr)    




arquivo_final %>% 
  select(idade,SalMedPopOcupRurH,SalMedPopOcupRurH_se,SalMedPopOcupRurM,SalMedPopOcupRurM_se) %>%
  filter(as.numeric(as.character(idade))>=14) %>% 
 # pivot_longer(cols = starts_with('SalMedPopOcupRur'),names_to = 'Gender',values_to = 'Media') %>%
  #mutate(Gender = as.factor(Gender)) %>% 
  ggplot(aes(x=as.numeric(as.character(idade)),y=SalMedPopOcupRurH))+ 
  geom_line(color='navyblue')+
  labs(colour='Homem')+
  geom_ribbon(aes(ymin=SalMedPopOcupRurH-2*SalMedPopOcupRurH_se,ymax=SalMedPopOcupRurH+2*SalMedPopOcupRurH_se),fill='navyblue', alpha = 0.2)+
  geom_line(aes(y=SalMedPopOcupRurM),color='cyan')+
  geom_ribbon(aes(ymin=SalMedPopOcupRurM-2*SalMedPopOcupRurM_se,ymax=SalMedPopOcupRurM+2*SalMedPopOcupRurM_se),fill='cyan', alpha = 0.2)+
  scale_x_continuous(breaks = c(15,20,30,40,50,60,70),labels =c(15,20,30,40,50,60,70))+
  xlim(14,70)+
  ylim(0,4500)+
  geom_label(aes(label=c("H")))

  


```


